臺灣雲林地方法院民事判決　　　　　　　 95年度訴字第449號
原　　　告　　全球華人股份有限公司
法定代理人　　丙○○
訴訟代理人　　戊○○
　　　　　　　乙○○
被　　　告　　巧謹有限公司
兼法定代理人　甲○○
上列當事人間履行契約事件，於中華民國96年7月3日言詞辯論
終結，本院判決如下：
    主  文
被告巧謹有限公司應給付原告新台幣貳拾萬元，及自民國九十五
年九月十六日起至清償日止，按年息百分之五計算之利息。
原告其餘之訴駁回。
訴訟費用新台幣貳萬仟伍佰陸拾肆元由被告巧謹有限公司負擔
新台幣貳仟佰伍拾陸元，餘由原告負擔。
本判決原告勝訴部分得假執行。但於被告巧謹有限公司如以新台
幣貳拾萬元為原告預供擔保後，得免為假執行。
原告其餘假執行之聲請駁回。
    事  實  及  理  由
一、原告起訴主張：
  (一)被告甲○○為被告巧謹有限公司（下稱巧謹公司）及101 人
    力網有限公司（下稱101 人力公司）負責人，101 人力公司
    以經營人力資源服務網站「101 人力銀行」為主要營業項目
    ，原告則經營1111人力銀行網站（下稱1111人力銀行）為營
    業項目，被告巧謹公司於民國92年11月18日與原告簽訂有11
    11人力銀行VIP 會員服務契約書（下稱系爭會員服務契約書
    ），約定被告巧謹公司以新台幣（下同）2 萬元之代價於93
    年1 月4 日起至94年1 月3 日止成為原告之VIP 會員後，得
    瀏覽、點選1111人力銀行網站之求職者資料，且依系爭會員
    服務契約書第4 條第4 款之約定：「委刊人於刊登期限內知
    悉或持有之求職者履歷，委刊人僅能供作自身徵才之用，不
    得將該履歷或VIP 專屬查詢密碼轉供其他關係企業或第三人
    利用（關係企業或其他第三人有徵才需求者，必須直接與11
    11簽約成為求才會員）。委刊人亦不得將之轉作為其他商業
    或非商業之利用，委刊人違反本條款約定時，除自負一切法
    律責任外，1111有權立即終止本契約，委刊人並同意給1111
    相當於刊登費用一百倍之違約金。」適原告之客戶第一好文
    理珠算短期補習班（下稱第一好補習班）負責人丁○○向原
    告刊登廣告求才不如預期，乃委託原告之客服人員己○○轉
    向其他人力網站求才，己○○遂以第一好補習班之名義向10
    1 人力銀行求才。詎被告甲○○使用被告巧謹公司所申請之
    「61.221.109.218」網址，分別於93年10月20日、93年10月
    21日、93年10月26日、93年10月27日上網下載原告之求職者
    履歷資料，並重製由原告享有編輯著作財產權之求職者履歷
    資料後，由101 人力公司將資料傳送予己○○，而向第一好
    補習班收取960 元之費用，已違反系爭會員服務契約書第4
    條第4 款之規定及電腦處理個人資料保護法、著作權法之相
    關規定，原告爰依系爭會員服務契約書第4 條第4 款之約定
    、民法第184 條第1 項前段、第185 條、著作權法第88條第
    1 項、第2 項第1 款、電腦處理個人資料保護法第28條之規
    定，競合請求被告巧謹公司應賠償原告200 萬元，至於被告
    甲○○部分，則依民法第184 條第1 項前段、第185 條、第
    188 條第1 項、著作權法第88條第1 項、第2 項第1 款、電
    腦處理個人資料保護法第28條之規定，競合請求其賠償原告
    200 萬元。並聲明：
  被告應給付原告200 萬元及自支付命令送達翌日起至清償日
    止，按年息百分之5 計算之利息。
  訴訟費用由被告負擔。
  原告願供擔保，請准宣告假執行。
  (二)對被告抗辯所為之陳述：
  被告甲○○雖否認與原告訂有任何合約，然雙方契約內容均
    由被告審閱後簽字蓋章再傳真予原告，且依據兩造所簽訂之
    歷次合約均可看出契約書上之簽字字跡均相同，而其上印章
    亦與被告公司登記事項卡所載之大小印鑑章相同，是被告巧
    謹公司確與原告簽訂有系爭會員服務契約書。
  被告甲○○為公司負責人，因執行業務違反與原告所簽訂之
    求才服務契約約定條款，又違反電腦處理個人資料保護法，
    致損害原告及多數個人資料祕密之經濟利益，並對原告之商
    譽造成重大損害。被告甲○○雖諉稱不知員工有與原告簽約
    ，然被告甲○○為負責人，依民法第188 條之規定，應負連
    帶賠償責任。況被告巧謹公司與原告前後自90年至94年間簽
    約6 次以上，該合約書上被告甲○○之簽名均相同，不可能
    為不同期間工讀生所為；且依約被告巧謹公司均須付費，縱
    為工讀生所代為簽名，亦須由負責人甲○○決定，而須經其
    授權。
  原告所建立之求職者資料庫需付出相當大成本，例如原告與
    台灣雅虎網路公司所簽訂於其網站首頁廣告之費用每月即須
    200 萬元，加上每月電視電告上百萬元及聘用300 人以上員
    工，造就就業機會等，原告請求按合約金額100 倍計算之違
    約金，尚屬合法、公平、合理。
二、被告抗辯意旨：
  (一)系爭會員服務契約書雖由被告之員工與原告簽署，然被告甲○○並未授權員工簽約，亦未見過契約書，員工縱有以電話
    告知，然被告僅於原告所經營之1111人力銀行網站刊登求才
    廣告，尚難以此認為系爭會員服務契約書確為被告甲○○所
    簽訂。
  (二)被告當初因有求才之需，委託員工登報及上網刊登，事後員
    工詢問被告甲○○是否要刊登廣告於1111人力銀行，經被告
    甲○○答應後始於1111人力銀行付費刊登，然員工並未提及
    合約之事，詎被告竟於93年10月27日接獲原告所寄發之存證
    信函，事後歷經數次偵查程序，始知中了原告員工己○○所
    設之網路釣魚陷阱。
  (三)系爭會員服務契約書屬定型化契約，縱已成立，然存有消費
    者保護法第12條無效之情形。並聲明：
  原告之訴駁回。
  訴訟費用由原告負擔。
  如受不利之判決，願供擔保免予假執行。
三、兩造不爭執之事實：
  (一)被告甲○○為101人力公司及巧謹公司之負責人。
  (二)系爭會員服務契約書上之發票章及印章為被告巧謹公司所有
    。
  (三)被告巧謹公司曾匯款予原告。
  (四)101人力公司曾e-mail資料給己○○。
  (五)被告巧謹公司曾上網瀏覽1111人力銀行之求才資料。
四、本件之爭點：
  (一)被告巧謹公司是否有與原告簽訂系爭會員服務契約書？
  (二)如有簽訂契約書，則該契約書是否違反消費者保護法第12條
    之規定？
  (三)如有簽訂會員服務契約書，被告巧謹公司是否有將自原告公
    司取得之求職者履歷，轉供他人利用？
  (四)本件之違約金是否過高？
  (五)被告巧謹公司及被告甲○○是否有侵害原告之著作財產權或
    著作人格權？
  (六)被告巧謹公司之員工如有侵害原告之著作權，被告甲○○是
    否須負連帶賠償之責任？
  (七)原告是否得依電腦處理個人資料保護法第28條之規定請求被
    告負賠償責任？
五、得心證之理由：
  (一)關於被告巧謹公司是否有與原告簽訂系爭會員服務契約書部
    分：
  原告主張被告巧謹公司有與原告簽訂系爭會員服務契約書乙
    節，業據其提出1111人力銀行VIP 會員服務契約書影本6 份
    為證（見本院卷第22至27頁），而證人庚○○到庭結證稱：
    我到被告甲○○的公司上班，大約是在90年的時候，是在巧
    謹公司上班，我是作人力派遣及行政業務，我們有在工科院
    及中華電信招標人力派遣，如果它們有人才的需求，我們就
    幫它們找人，是由我負責找人，確定人才後，工科院確定沒
    有問題就可以了；我們與1111人力銀行有簽約，由它們提供
    密碼與帳號，我們就上網去找；（提示會員服務契約書，是
    否看過這份契約書？）有看過，裡面有1 張契約書是我簽的
    ，因為工科院需要人才，我們會找1111是因為1111與104 是
    當時最大的人力銀行；（老闆是否知道你們與1111簽約？）
    事後我才告訴她，說有找到人了，因為她都很忙；（你們如
    何匯錢給1111公司？）我這邊有零用金；（老闆是否授權你
    們辦理人力派遣的工作？）是的；（你們老闆上班時間在公
    司的時間大約多久？）很少，都是授權我們去做，她本身很
    忙；（哪一張契約書是你所簽？）是訂約期間在92年1 月24
    日到92年2 月24日那1 份；（當時你們老闆是否有放印章在
    你那邊？）發票章都放在前面桌子上，因為我們一般收信，
    都會從那邊拿章等語（見本院卷第172 至173 頁背面）。證
    人上開證述，與原告所提出之其上記載聯絡人為庚○○之11
    11人力銀行VIP 會員服務契約書（見本院卷第27頁）相符，
    應可採信。
  按代理權之授與並不以明示為限，如依表意人之舉動或其他
    情事足以間接推知其有授權之意思者，即生效力，最高法院
    73年度台上字第1727號判決參照。經查：系爭會員服務契約
    書上之發票章及印章均為被告巧謹公司所有，被告巧謹公司
    曾匯款予原告，亦曾上網瀏覽1111人力銀行之求才資料之事
    實，均為被告所不爭執（見本院卷第55頁背面、第56頁、第
    103 頁），被告甲○○亦自承巧謹公司為原告之客戶，是倘
    被告巧謹公司未與原告簽訂系爭會員服務契約書，被告巧謹
    公司何須匯款予原告？又如何取得專屬之帳號及密碼，得以
    上網瀏覽登錄於原告網站之求才資料？被告雖以並未授權員
    工與原告簽訂會員服務契約書資為抗辯，然此與證人庚○○
    上開證述即有不符之處，且被告巧謹公司前後陸續共匯款
    43,370元予原告，此有付款明細表1 份在卷可證（見本院卷
    第20頁），所匯金額非小數目，如被告甲○○未授權員工與
    原告簽約，員工豈敢於被告甲○○不知情之狀況下，率然與
    原告簽約，並陸續匯款43,370元予原告？且如不與原告簽約
    ，被告巧謹公司如何尋得求才資料以滿足工科院及中華電信
    之需求？佐以本件原告與被告巧謹公司所簽訂之系爭會員服
    務契約書，其訂閱金額達2 萬元（見本院卷第24頁），而被
    告甲○○平日放置於公司之零用金大約5,000 元至10,000元
    等情，業據證人庚○○證述在卷（見本院卷第174 頁），是
    如簽約之員工未知會被告甲○○，並向其索取2 萬元之訂閱
    費用，如何匯款予原告？是被告上開抗辯，非但與客觀證據
    互有矛盾之處，亦與常情有違，實不足採信。再者，縱被告
    甲○○未明示授權庚○○等員工與原告簽約，然依其平日均
    將零用金及發票章置放於公司，並授權庚○○等人辦理一切
    人力派遣工作等客觀情事觀之，均足以推知其確有授權之意
    思，應已生授與代理權之效力。
  次按，代理人於代理權限內，以本人名義所為之意思表示，
    直接對本人發生效力，民法第103 條第1 項定有明文。經查
    ：被告巧謹公司之法定代理人甲○○既有授權員工與原告簽
    訂系爭會員服務契約書，業如上述，則員工代理其所簽訂之
    契約，即對於被告巧謹公司發生效力，縱被告甲○○並未曾
    審閱契約書，然此屬其輕忽自身權利之行為，尚不得據此即
    認契約無效。是原告主張被告巧謹公司已與其簽訂會員服務
    契約書乙節，應可採信。
  (二)關於系爭會員服務契約書有無違反消費者保護法第12條之規
    定部分：
  另按，「消費」係指以消費為目的而交易使用商品或接受服
    務者而言，因此「消費關係」係指消費者與企業經營者就商
    品或服務所發生之法律關係。另使用商品或接受服務者，將
    所購得之商品或服務再使用於營利之用途，則其目的主要供
    執行業務或投入生產使用，並非單純供最終消費使用，即非
    屬消費者。而消費者保護法係處理消費者與企業經營者因消
    費關係所產生爭執之法律，此從該法第1 條明定「為保護消
    費者權益，促進國民消費生活安全，提高國民生活品質，特
    制定本法。」可得而知，足見若非因消費關係所引起之法律
    關係，自無適用消費者保護法之餘地。
  經查：兩造所訂之系爭會員服務契約書，係由原告提供被告
    巧謹公司密碼及帳號，使被告巧謹公司得以登錄原告所有之
    1111人力銀行網站上網蒐集求職者個人履歷資料，俾供自身
    與其他政府機關或法人所簽訂勞務採購契約徵才之用，故被
    告係為營利之目的而與原告成立契約關係，並非單純為接受
    服務而成立，自非屬消費關係，揆諸前開說明，兩造間所訂
    之會員服務契約書應無消費者保護法之適用，是被告依消費
    者保護法規定抗辯兩造間契約應屬無效乙節，委不足採。
  (三)關於被告巧謹公司是否有將自原告公司取得之求職者履歷，
    轉供他人利用部分：
  原告主張被告巧謹公司上網下載原告所有之1111人力銀行求
    職者履歷資料，以101 人力公司之名義將資料傳送予己○○
    ，而向第一好補習班收取費用960 元之事實，業據其提出10
    1 人力銀行之媒合名單為證（見本院卷第111 至121 頁），
    而證人己○○到庭結證稱：我是原告公司客服部人員，丁○○是我們公司的客戶，她是開第一好補習班，她向我們公司
    徵才3 、4 次，後來覺得效果沒有之前那麼好，我就跟她說
    是不是再向其他人力銀行找，因為她不懂網路，預算有限，
    所以我就幫她向101 公司求才；（如何與101 公司接洽？）
    我只記得我打電話過去，是一個小姐，但不是被告接的；我
    們簽約、付費後，101 就用e-mail方式將資料給我，我再傳
    真給林小姐，她說有些資料與我們給她的資料是重複的，因
    為後來發現資料的重複性太高，她也懷疑我們是否有真的幫
    她刊登，後來我就去我的信箱把101 寄給我的資料印下來比
    對，發現有3 、40筆都重複，我跟主管報告後，因為瀏覽過
    的公司都會留下登錄資料，我們就去追蹤，發現重複的資料
    巧謹公司都有瀏覽過等語（見本院卷第99頁背面至第100 頁
    背面），證人丁○○亦到庭結證稱：我以前到1111徵才，己○○是幫我服務的客服人員，那時候我跟劉小姐常通電話，
    她有時候會問我徵才情形如何，我跟她說很差，我就拜託她
    幫我在101 刊登，因為我覺得那些資料要弄很麻煩，所以我
    就請她幫我；（有無拿到資料？）有，是傳真過來給我的，
    是誰傳真給我我不知道，但是名單都大同小異，我就很生氣
    ，懷疑她沒有幫我登，後來她就幫我查；我們有電腦，但是
    我不懂電腦；（證人在101 人力銀行刊登的錢是否交給101
    公司？）我是交給劉小姐等語（見本院卷第101 頁至第102
    頁背面），二位證人所證述之情節大致相符，並與原告所提
    出之101 人力銀行所e-mail予證人己○○之媒合名單（見本
    院卷第111 至121 頁）相吻合，參以證人丁○○與兩造並無
    任何關係，衡情應無誣陷被告，而承擔受偽證追訴風險之必
    要，證人己○○雖為原告之員工，然倘其為誣陷被告而故為
    虛偽之證述，當可直指係與被告甲○○本人接洽，而非就此
    部分為有利於被告甲○○之證述，是上開證人之證述應屬可
    採。
  101 人力銀行所e-mail予證人己○○之媒合名單，確有部分
    與原告公司網站即1111人力銀行網站所有之求職者個人基本
    資料重覆，此經本院依原告之聲請函調台灣雲林地方法院檢
    察署95年度偵續字第21號卷宗查明屬實（見警卷第36至47頁
    ），此部分事實與證人己○○上開證述相符，而該重覆名單
    中之甘梅君、洪依萍、許君帆、黃雅祺、楊宗穎、廖依婷均
    於偵查中到庭證稱：曾將個人履歷資料登錄在1111人力銀行
    網站，並未將個人資料登錄在101 人力銀行網站，此有訊問
    筆錄在卷可證（見本院卷第127 頁），益徵被告巧謹公司之
    員工所提供予101 人力銀行轉供第一好補習班使用之求職者
    履歷，確係取自原告公司所有之1111人力銀行網站而來。
  (四)本件之違約金是否過高？
  再按，約定之違約金過高者，法院得減至相當之數額，民法
    第252 條定有明文。至於是否相當，即須依一般客觀事實，
    社會經濟狀況及當事人所受損害情形，以為斟酌之標準。最
    高法院79年台上字第1915號判例參照。
  經查：依系爭會員服務契約書之約定：「訂閱人於訂閱期限
    內知悉或持有之求職者履歷，僅能供作自身徵才之用，不得
    將該履歷或VIP 專屬查詢帳號、密碼轉供其他關係企業或轉
    作為其他商業或非商業之利用，如違反本條款約定時，除自
    負一切法律責任外，1111有權立即終止本契約，訂閱人並同
    意支付給1111相當於訂閱費用一百倍之違約金。」（參見本
    院卷第21、24頁、台灣雲林地方法院檢察署94年度偵字第18
    60號偵卷第30頁）。被告巧謹公司將其自1111人力銀行網站
    所取得之個人履歷資料，轉供101 人力銀行提供予第一好補
    習班使用，並收取960 元之費用等情，業如上述，其確已違
    反系爭會員服務契約書之約定。而兩造雖約定如有上開違約
    之情形，被告巧謹公司應支付相當於訂閱費用20,000元一百
    倍即20 0萬元之違約金，然本院審酌原告為資本總額2 億元
    之公司，被告巧謹公司資本總額僅100 萬元，此有兩造之公
    司變更登記表在卷可證（見本院卷第12、43頁），兩造財力
    本存有極大懸殊；另依證人己○○所證述被告巧謹公司將取
    得之個人履歷資料轉供101 人力銀行使用之數量約有3 、40
    筆，所散布之對象僅第一好補習班，對原告造成損害程度尚
    屬有限，且被告巧謹公司因此所獲利益僅960 元，原告尚因
    被告巧謹公司之行為而向第一好補習班收取1,200 元，此經
    證人己○○於偵查中證述屬實（見台灣雲林地方法院檢察署
    95年度偵續字第7 號卷第30頁），是本件違約金應酌減為20
    萬元，始為合理。原告逾此範圍之請求，為無理由，應予駁
    回。
  (五)關於被告巧謹公司及被告甲○○是否有侵害原告之著作權部
    分：
  原告主張被告甲○○及被告巧謹公司侵害原告之著作權致原
    告受有損害，被告巧謹公司依民法第184 條第1 項前段、第
    185 條及著作權法第88條第1 項之規定，被告甲○○另再依
    民法第188 條之規定，對原告應負損害賠償之責，然被告是
    否侵害原告之著作權，應以系爭「個人履歷資料表」是否享
    有著作權為前提，是本院應先審酌者為該「個人履歷資料表
    」，是否為享有著作權之編輯著作，茲分述如下。
  復按，著作權法第7 條第1 項規定，就資料之選擇及編排具
    有創作性者，為編輯著作，以獨立之著作保護之。故編輯著
    作，必須就資料之選擇及編排，能表現一定程度之創意及作
    者之個性者，始足當之，若僅辛勤收集事實，而就資料之選
    擇、編排欠缺創作性時，即令投入相當時間、費用，自難謂
    係編輯著作享有著作權。最高法院91年度台上字第940 號判
    決參照。是我國著作權法第7 條所謂之編輯著作，除有一定
    之表現形式外，尚須其表現形式能呈現或表達出作者在思想
    或感情上之一定精神內涵始可，同時該精神內涵應具有原創
    性，而其原創性之程度，又須達足以表現作者之個性或獨特
    性之程度。
  經查：系爭「個人履歷資料表」係就上網登錄求職之個人履
    歷，依其姓名、年齡、學歷、身高、體重、姓別、工作經驗
    、婚姻狀況、駕駛執照、行動電話、電子郵件信箱、職務經
    驗、語文專長、希望工作地點、希望職務類別、打字速度、
    電腦專長、個人自傳等資料，彙整而成，均係依上網求職之
    個人所留下之資料所加以編輯而成，該資料顯無法呈現或表
    達編輯者在思想或感情上之一定精神內涵，而不具任何原創
    性；另該資料編排之方式，亦為相關人力銀行網站所常見，
    不具獨特之創作性。是系爭「個人履歷資料表」應非享有著
    作權之編輯著作，而不受著作權之保護，被告巧謹公司之員
    工縱有重製該資料之行為，原告仍不得依著作權法之規定，
    請求被告損害賠償。是被告巧謹公司既未侵害原告之著作權
    ，則原告依上開規定，主張被告甲○○及被告巧謹公司應負
    損害賠償責任，尚屬無據。
  (六)關於原告得否依電腦處理個人資料保護法第28條之規定請求
    被告負賠償責任部分：
  末按，所謂「個人資料」，係指自然人之姓名、出生年月日
    、身分證統一編號、特徵、指紋、婚姻、家庭、教育、職業
    、健康、病歷、財務情況、社會活動及其他足資識別該個人
    之資料。電腦處理個人資料保護法第3 條第1 項第1 款定有
    明文。是該法所稱之「個人資料」，應限於有生命之自然人
    ，至於法人則不包括在內。又按，所謂「當事人」，指個人
    資料之本人。非公務機關違反本法規定，致當事人權益受損
    害者，應負損害賠償責任。同法第3 條第1 項第8 款、第28
    條第1 項亦有明文。基此，該法所保護之權益受損害之當事
    人，應僅限於「個人資料之本人」亦即自然人，而不包括法
    人，是法人即不得據電腦處理個人資料保護法之規定向他人
    請求損害賠償。
  經查：原告為依法所設立登記之法人，是被告巧謹公司縱有
    散布其所屬網站上「個人履歷資料表」之行為，然依上開說
    明，得據電腦處理個人資料保護法向被告請求損害賠償者，
    僅為曾將個人資料登錄於1111人力銀行網站之自然人，並不
    及於該網站之所有者即原告。是原告依電腦處理個人資料保
    護法之規定，向被告甲○○及被告巧謹公司請求損害賠償，
    亦無理由，應予駁回。
  (七)綜上所述，被告巧謹公司既與原告簽訂系爭會員服務契約書
    ，並曾將自原告公司取得之求職者履歷，轉供101 人力銀行
    提供予第一好補習班使用，是原告依系爭會員服務契約書之
    約定，請求被告巧謹公司給付違約金20萬元及自支付命令繕
    本送達翌日（即95年9 月16日）起至清償日止，按年息百分
    之5 計算之利息，為有理由，應予准許。逾此範圍之請求，
    為無理由，應予駁回。另系爭「個人履歷資料表」並非著作
    權法所規範之編輯著作，而不受該法之保護，且電腦處理個
    人資料保護法所保護之對象，係有生命之自然人，而不包括
    法人，是原告另依民法第184 條第1 項前段、第185 條、第
    188 條、著作權法第88條第1 項及電腦處理個人資料保護法
    第28條之規定，請求被告甲○○及被告巧謹公司損害賠償，
    為無理由，應予駁回。本件原告勝訴部分，係所命給付之金
    額未逾50萬元之判決，爰依民事訴訟法第389 條第1 項第5
    款之規定，依職權宣告假執行，惟被告巧謹公司陳明願供擔
    保請准免為假執行之宣告，亦無不合，爰酌定相當擔保金額
    ，准許之。至原告敗訴部分，其假執行之聲請已失所附麗，
    應併予駁回。又原告陳明願供擔保，請准予宣告假執行，僅
    係促使本院依職權宣告假執行，併此敘明。
六、本件判決之基礎已臻明確，兩造其餘之爭點、攻擊防禦方法
    及舉證，核與判決無影響，爰不一一論述，附此敘明。
七、本件原告部分勝訴，訴訟費用23,564元（包括裁判費20,800
    元及證人旅費2,764 元）依兩造勝敗比例，由被告巧謹公司
    負擔2,356 元，餘由原告負擔，爰依民事訴訟法第87條第1
    項，裁定如主文第3 項所示。
八、訴訟費用負擔之依據：民事訴訟法第79條。
中　　華　　民　　國　　96　　年　　7 　　月　　17　　日
                       民事第二庭
                                  法  官　吳錦佳
以上為正本係照原本作成。
如對本判決上訴，須於判決送達後20日之不變期間內，向本院提
出上訴狀。
中　　華　　民　　國　　96　　年　　7 　　月　　17　　日
        　　　　　　　　　　　　　書記官  林美鳳
